

N'DRI Kouamé David

PROFIL PROFESSIONNEL

Ingénieur en génie logiciel avec deux (02) années de pratique dans le développement, la conception et la maintenance de logiciels. Fortes compétences en résolution de problèmes, analyse de systèmes complexes et collaboration avec des équipes interfonctionnelles. Expérience approfondie dans le développement de solutions logicielles robustes, évolutives et efficaces pour répondre aux besoins des utilisateurs et des clients.

« Motivé, dynamique et curieux »

Ingénieur Génie Logiciel

CONTACT

\(+216 27999299/+225 0768496000

kouame.ndri@supcom.tn

? Tunis, Tunisie

COMPÉTENCES

— Machine Learning

— Nodejs ,NestJS,ExpressJS

— Python,Flask,Django

— Cloud Computing

— JavaScript/TypeScript

— Angular/Reactis

— SCRUM/UP

— UML

— MongoDB/MySQL

LANGUES

Français: Langue maternelle

Anglais: Niveau avancé

CERTIFICATIONS

— Microsoft Technology Associate

— Udemy: Apache Spark

FORMATION

Master génie logiciel et systèmes d'information

Sup'Com Tunis-ESATIC 2020 - 2022

Licence Systèmes réseaux Informatiques et Telecom

ESATIC 2017 - 2020

Baccalauréat Scientifique sérié C

Lycée Moderne Oumé 2010- 2017

EXPÉRIENCES PROFESSIONNELLES

Remote Software Developer

SeeWatch Pau , Nouvelle-Aquitaine, France Mars. 2023 - Juillet 2023

- Développement Backend avec Nodejs;
- conception de la base de données ;
- Utilisation des API de paiement;
- Documentation du code via Swagger

Lead Développeur

Aladin Technologies Abidjan

depuis Juin. 2022

- Conception et développement ;
- gestion de projet avec la methode UP
- mise en place d'architectures logicielles robuste;
- développement sur les principes de Clean Architecture.

Stage Ingénieur génie logiciel

Feb. 2022 – Juin. 2022

Laboratoire Médiatron Sup'Com, Tunisie

- Etat de l'art des systèmes de recomandation;
- Modelisation d'un modèle basé sur l'approche Matrix Factorisation à l'aide des données implicites pour la mise en œuvre d'un système de recommendation de services ;
- architecture microservices.